<?xml version='1.0' encoding='utf-8'?>
<verb default="díbharraigh" disambig="">
  <verbalNoun default="díbharrú" />
  <verbalAdjective default="díbharraithe" />
  <tenseForm default="díbharraigh" tense="Past" dependency="Indep" person="Base" />
  <tenseForm default="díbharraíomar" tense="Past" dependency="Indep" person="Pl1" />
  <tenseForm default="díbharraíodar" tense="Past" dependency="Indep" person="Pl3" />
  <tenseForm default="díbharraíodh" tense="Past" dependency="Indep" person="Auto" />
  <tenseForm default="díbharraigh" tense="Past" dependency="Dep" person="Base" />
  <tenseForm default="díbharraíomar" tense="Past" dependency="Dep" person="Pl1" />
  <tenseForm default="díbharraíodar" tense="Past" dependency="Dep" person="Pl3" />
  <tenseForm default="díbharraíodh" tense="Past" dependency="Dep" person="Auto" />
  <tenseForm default="díbharraíodh" tense="PastCont" dependency="Indep" person="Base" />
  <tenseForm default="díbharraínn" tense="PastCont" dependency="Indep" person="Sg1" />
  <tenseForm default="díbharraíteá" tense="PastCont" dependency="Indep" person="Sg2" />
  <tenseForm default="díbharraímis" tense="PastCont" dependency="Indep" person="Pl1" />
  <tenseForm default="díbharraídís" tense="PastCont" dependency="Indep" person="Pl3" />
  <tenseForm default="díbharraítí" tense="PastCont" dependency="Indep" person="Auto" />
  <tenseForm default="díbharraíodh" tense="PastCont" dependency="Dep" person="Base" />
  <tenseForm default="díbharraínn" tense="PastCont" dependency="Dep" person="Sg1" />
  <tenseForm default="díbharraíteá" tense="PastCont" dependency="Dep" person="Sg2" />
  <tenseForm default="díbharraímis" tense="PastCont" dependency="Dep" person="Pl1" />
  <tenseForm default="díbharraídís" tense="PastCont" dependency="Dep" person="Pl3" />
  <tenseForm default="díbharraítí" tense="PastCont" dependency="Dep" person="Auto" />
  <tenseForm default="díbharraíonn" tense="PresCont" dependency="Indep" person="Base" />
  <tenseForm default="díbharraím" tense="PresCont" dependency="Indep" person="Sg1" />
  <tenseForm default="díbharraímid" tense="PresCont" dependency="Indep" person="Pl1" />
  <tenseForm default="díbharraítear" tense="PresCont" dependency="Indep" person="Auto" />
  <tenseForm default="díbharraíonn" tense="PresCont" dependency="Dep" person="Base" />
  <tenseForm default="díbharraím" tense="PresCont" dependency="Dep" person="Sg1" />
  <tenseForm default="díbharraímid" tense="PresCont" dependency="Dep" person="Pl1" />
  <tenseForm default="díbharraítear" tense="PresCont" dependency="Dep" person="Auto" />
  <tenseForm default="díbharróidh" tense="Fut" dependency="Indep" person="Base" />
  <tenseForm default="díbharróimid" tense="Fut" dependency="Indep" person="Pl1" />
  <tenseForm default="díbharrófar" tense="Fut" dependency="Indep" person="Auto" />
  <tenseForm default="díbharróidh" tense="Fut" dependency="Dep" person="Base" />
  <tenseForm default="díbharróimid" tense="Fut" dependency="Dep" person="Pl1" />
  <tenseForm default="díbharrófar" tense="Fut" dependency="Dep" person="Auto" />
  <tenseForm default="díbharródh" tense="Cond" dependency="Indep" person="Base" />
  <tenseForm default="díbharróinn" tense="Cond" dependency="Indep" person="Sg1" />
  <tenseForm default="díbharrófá" tense="Cond" dependency="Indep" person="Sg2" />
  <tenseForm default="díbharróimis" tense="Cond" dependency="Indep" person="Pl1" />
  <tenseForm default="díbharróidís" tense="Cond" dependency="Indep" person="Pl3" />
  <tenseForm default="díbharrófaí" tense="Cond" dependency="Indep" person="Auto" />
  <tenseForm default="díbharródh" tense="Cond" dependency="Dep" person="Base" />
  <tenseForm default="díbharróinn" tense="Cond" dependency="Dep" person="Sg1" />
  <tenseForm default="díbharrófá" tense="Cond" dependency="Dep" person="Sg2" />
  <tenseForm default="díbharróimis" tense="Cond" dependency="Dep" person="Pl1" />
  <tenseForm default="díbharróidís" tense="Cond" dependency="Dep" person="Pl3" />
  <tenseForm default="díbharrófaí" tense="Cond" dependency="Dep" person="Auto" />
  <moodForm default="díbharraíodh" mood="Imper" person="Base" />
  <moodForm default="díbharraím" mood="Imper" person="Sg1" />
  <moodForm default="díbharraigh" mood="Imper" person="Sg2" />
  <moodForm default="díbharraímis" mood="Imper" person="Pl1" />
  <moodForm default="díbharraígí" mood="Imper" person="Pl2" />
  <moodForm default="díbharraídís" mood="Imper" person="Pl3" />
  <moodForm default="díbharraítear" mood="Imper" person="Auto" />
  <moodForm default="díbharraí" mood="Subj" person="Base" />
  <moodForm default="díbharraímid" mood="Subj" person="Pl1" />
  <moodForm default="díbharraítear" mood="Subj" person="Auto" />
</verb>
